臺灣基隆地方法院刑事判決              100年度訴字第509號
公  訴  人  臺灣基隆地方法院檢察署檢察官
被      告  黃魏雄
上列被告因違反毒品危害防制條例案件，經檢察官提起公訴（
100 年度毒偵字第1243號、第1245號），被告就被訴事實為有罪
之陳述，本院合議庭裁定由受命法官獨任進行審判，經改依簡式
審判程序審理後判決如下：
    主  文
黃魏雄施用第一級毒品，累犯，處有期徒刑捌月；又施用第一級
毒品，累犯，處有期徒刑陸月。應執行有期徒刑壹年。
    事  實
一、黃魏雄前因施用毒品案件，經觀察、勒戒後，因認有繼續施
    用毒品之傾向，經本院以89年度毒聲字第1432號裁定令入戒
    治處所強制戒治，於民國89年12月11日因停止戒治接續執行
    另案徒刑，期滿未經撤銷停止戒治，於90年7 月25日執行完
    畢，並經臺灣基隆地方法院檢察署檢察官以90年度戒毒偵字
    第60號不起訴處分；復因於強制戒治執行完畢後5 年內施用
    第一、二級毒品案件，經前開檢察署檢察官以93年度毒偵字
    第327 號提起公訴，本院以93年度訴字第138 號判決判處有
    期徒刑8 月、6 月，應執行有期徒刑1 年確定；又因施用第
    一、二級毒品案件，經本院以94年度訴字第70號判決判處有
    期徒刑1 年、8 月，應執行有期徒刑1 年6 月確定，與前開
    93年度訴字第138 號判決所科之刑接續執行，於96年1 月22
    日假釋出監，嗣經撤銷假釋，由本院依據中華民國96年罪犯
    減刑條例之規定，就上開93年度訴字第138 號及94年度訴字
    第70號判決所科之刑，以96年度聲減字第870 號裁定分別減
    刑，並各定應執行有期徒刑6 月及9 月，因假釋前已執行之
    刑期逾減刑後之刑期，無庸執行殘餘刑期，以96年度聲減字
    第870 號裁定確定之日即96年8 月27日為執行完畢日。再因
    施用第一、二級毒品案件，經本院以96年度訴字第279 號判
    決判處有期徒刑8 月、5 月，應執行有期徒刑11月確定，並
    由本院依據前開減刑條例之規定，以96年度聲減字第999 號
    裁定分別減刑為有期徒刑4 月、2 月15日，應執行有期徒刑
    6 月15日；另因施用第一、二級毒品案件，經臺灣桃園地方
    法院以96年度審訴字第321 號判決判處有期徒刑10月、8 月
    ，減刑為有期徒刑5 月、4 月，應執行有期徒刑8 月確定；
    復因施用第一、二級毒品案件，經本院以96年度訴字第808
    號判決應執行有期徒刑1 年6 月確定；又因施用第一級毒品
    案件，經本院以96年度訴字第995 號判決判處有期徒刑8 月
    確定；再因詐欺案件，經臺灣宜蘭地方法院以98年度簡字第
    138 號判決判處有期徒刑4 月確定，並由臺灣宜蘭地方法院
    就上開96年訴字第808 號、第995 號、96年度審訴字第321
    號及98年度簡字第138 號判決所科之刑，以98年度聲更字第
    2 號裁定定應執行有期徒刑2 年5 月，與前述96年度聲減字
    第999 號裁定所定之執行刑接續執行，於99年5 月18日假釋
    出監，嗣因保護管束期滿未經撤銷假釋，未執行之刑以已執
    行論，於99年7 月31日執行完畢。
二、詎黃魏雄仍未戒除毒癮惡習，於100 年4 月26日上午某時刻
    ，在位於新北市○○區○○路東泰新村26號3 樓住處，以將
    第一級毒品海洛因置放於注射針筒內，加水混合後，注射手
    臂血管之方式，施用第一級毒品海洛因1 次，嗣其因另涉竊
    盜案件，經警通知於同年4 月26日晚上9 時3 分許前往警局
    說明，經其同意為警採集尿液檢體送驗後，結果呈嗎啡陽性
    反應，始悉上情。又基於施用第一級毒品之犯意，於同年5
    月9 日晚上7 時許，在上揭住處、以上揭方式，施用第一級
    毒品海洛因1 次，嗣其因為毒品列管人口，於同年5 月9 日
    晚上9 時許為警通知採驗尿液，隨即主動到場接受採尿，在
    有偵查犯罪職權之公務員尚無確切根據得為合理之可疑而發
    覺其上開犯行前，即主動向警員供述其上開施用海洛因犯行
    而自首，嗣其為警採尿送驗結果，亦呈嗎啡陽性反應。
三、案經基隆市警察局第四分局報請臺灣基隆地方法院檢察署檢
    察官偵查起訴。
    理  由
壹、程序事項
    被告所犯者非為死刑、無期徒刑、最輕本刑為3 年以上有期
    徒刑之罪或高等法院管轄第一審案件，其於準備程序進行中
    ，先就被訴事實為有罪之陳述，經告知其簡式審判程序之旨
    ，並聽取公訴人、被告之意見後，本院合議庭依刑事訴訟法
    第273 條之1 第1 項之規定，裁定由受命法官獨任以簡式審
    判程序進行本案之審理。
貳、實體事項
一、上開事實，業據被告於本院審理時坦承不諱，且被告為警採
    集之尿液檢體經送臺灣尖端先進生技醫藥股份有限公司、臺
    灣檢驗科技股份有限公司檢驗，確均呈嗎啡陽性反應，此有
    該上揭公司出具之濫用藥物檢驗報告各1 紙及基隆市警察局
    第四分局偵辦毒品案件尿液檢體對照表2 紙附卷可稽，足認
    被告之自白與事實相符，本件事證明確，被告犯行應堪認定
    。再被告前因施用毒品案件，經裁定送觀察、勒戒暨強制戒
    治後，由檢察官為不起訴處分，嗣於強制戒治執行完畢釋放
    5 年內多次再犯施用毒品罪，經法院判處如事實欄一所示有
    期徒刑等情，有臺灣高等法院被告前案紀錄表在卷可稽。被
    告既曾於「五年內再犯」，且經法院判處罪刑確定，竟又再
    次於如事實欄二所示之時間，施用第一級毒品，即非屬毒品
    危害防制條例第20條第3 項所定「五年後再犯」之情形，從
    而，檢察官依法逕行起訴，於法要無不合。綜上所陳，本案
    事證明確，被告施用第一級毒品犯行，洵堪認定，應依法論
    科。
二、查海洛因係毒品危害防制條例所列管之第一級毒品，此為該
    條例第2 條第2 項第1 款所明定。核被告所為，係犯毒品危
    害防制條例第10條第1 項之施用第一級毒品罪。被告持有第
    一級毒品以供施用，其持有之低度行為應為施用之高度行為
    所吸收，不另論罪。被告所為2 次施用第一級毒品之行為，
    犯意各別，應予分論併罰。被告曾有如前所述之犯罪科刑及
    刑之執行情形，此有臺灣高等法院被告前案紀錄表在卷可稽
    ，其於有期徒刑執行完畢後，5 年內故意再犯本件最重本刑
    有期徒刑之2 罪，為累犯，均應依刑法第47條第1 項規定論
    以累犯，並依法加重其刑。又被告於100 年5 月9 日晚上9
    時許為警通知採驗尿液，隨即主動到場接受採尿，其在有偵
    查犯罪職權之公務員尚無確切根據得為合理之可疑而發覺其
    上開犯行前，即主動向警員供述其上開施用海洛因犯行，有
    其警詢筆錄在卷可稽，可見被告係在有偵查犯罪職權之公務
    員發覺其本案犯行前，即先主動向警員自首，此部分爰依法
    減輕其刑，並先加後減之。爰審酌被告犯罪之動機、曾有多
    次施用毒品之前科仍不知戒除，惟犯罪後坦承犯行，且所犯
    之施用毒品犯行乃戕害自己身心健康，並未危及他人等一切
    情狀，分別量處如主文所示之刑，並定其應執行之刑。
據上論斷，應依刑以上正本證明與原本無異。
如不服本判決應於收受送達後10日內向本院提出上訴書狀，並應
敘述具體理由；其未敘述上訴理由者，應於上訴期間屆滿後20日
內向本院補提理由書( 均須按他造當事人之人數附繕本) 「切勿
逕送上級法院」。事訴訟法第273 條之1 第1 項、第299 條第1
項前段，毒品危害防制條例第10條第1 項，刑法第11條前段、第
47 項 第1 項、第62條前段、第51條第5 款，判決如主文。
本案經檢察官陳佳宏到庭執行職務。
中    華    民    國    100   年    8     月    16    日
                  刑事第三庭法  官  黃梅淑
以上正本證明與原本無異。
如不服本判決應於收受送達後10日內向本院提出上訴書狀，並應
敘述具體理由；其未敘述上訴理由者，應於上訴期間屆滿後20日
內向本院補提理由書( 均須按他造當事人之人數附繕本) 「切勿
逕送上級法院」。
中    華    民    國    100   年    8     月    16    日
                            書記官  丁妍君
附錄論罪法條：
毒品危害防制條例第10條第1 項
施用第一級毒品者，處6 月以上5 年以下有期徒刑。